---
title: "SMMPTN 2020"
author: "Subbagian Registrasi"
output: 
  flexdashboard::flex_dashboard:
    orientation: rows
    vertical_layout: scroll
---

```{r setup, include=FALSE}
library(flexdashboard)
Sys.setlocale("LC_TIME", "IND")
#library(flipTime)
#UpdateEvery(1, "hours", options = "wakeup")

library(tidyverse)
library(readxl)

db <- read_excel("G:/My Drive/#PMB/2020/03_SMMPTN/Dashboard/smmptn_20.xlsx", sheet = "Sheet1")

#data <- db %>%
#  group_by(id_prodi) %>%
#  summarize(peminat = max(peminat))
```

Ringkasan
===

Row
-----------------------------------------------------------------------

### pendaftar {.value-box}

```{r}

valueBox(
  #value = paste(format(sum(data$peminat), big.mark = " "), "", sep = " "),
  value = paste(format(sum(5000), big.mark = " "), "", sep = " "),
  caption = "Pendaftar di Untirta",
  icon = "fas fa-clipboard-check",
  color = "black"
)
```

### lulus {.value-box}

```{r}

valueBox(
  value = paste(format(nrow(db), big.mark = " "), "", sep = " "),
  caption = "Lulus SBMPTN",
  icon = "fas fa-clipboard-check",
  color = "purple"
)
```

### laki-laki {.value-box}

```{r}
data <- db %>%
  filter(JK == "L")
valueBox(
  value = paste(format(nrow(data), big.mark = " "), " (", 
                round(nrow(data)/nrow(db)*100, 0), "%)",
                sep = ""),
  caption = "Laki-Laki",
  icon = "fas fa-male",
  color = "blue"
)
```

### perempuan {.value-box}

```{r}
data <- filter(db, JK == "P")
valueBox(
  value = paste(format(nrow(data), big.mark = " "), " (", 
                round(nrow(data)/nrow(db)*100,0), "%)",
                sep = ""),
  caption = "Perempuan",
  icon = "fas fa-female",
  color = "pink"
)
```


Row
---

### verifikasi {.value-box}

```{r}
sudah <- nrow(filter(db, registrasi == "registrasi"))
valueBox(
  #value = paste(format(sudah, big.mark = " "), "", sep = " "),
  value = paste(format(sudah, big.mark = " "), " (", 
                round(sudah/nrow(db)*100, 0), "%)",
                sep = ""),
  caption = "Sudah Registrasi",
  icon = "fas fa-thumbs-up",
  color = "green"
)
```

### belum {.value-box}

```{r}
valueBox(
  #value = paste(format(nrow(db)-sudah, big.mark = " "), "", sep = " "),
  value = paste(format(nrow(db) - sudah, big.mark = " "), " (", 
                round((nrow(db) - sudah)/nrow(db)*100, 0), "%)",
                sep = ""),
  caption = "Belum Registrasi",
  icon = "fas fa-file-upload",
  color = "brown"
)
```



Row
---

### **Sebaran camaba di tiap fakultas**

```{r}
library(plotly)
library(shiny)
data <- db %>%
  group_by(JK, fakultas) %>%
  summarize(total = n()) %>%
  pivot_wider(names_from = JK, values_from = total)
names(data) <- c("Fakultas", "Laki-Laki", "Perempuan")
data$Fakultas <- c("Hukum", "FKIP", "Teknik", "Pertanian", "FEB", "FISIP", "Kedokteran")
### agar sesuai urutan dibuat faktor dengan level yang berurutan
data$Fakultas <- factor(data$Fakultas, levels = data[["Fakultas"]])

plot_ly(data, x = ~Fakultas, y = ~`Laki-Laki`, type = 'bar', name = "Laki-Laki") %>% 
  add_trace(y = ~Perempuan, name = "Perempuan") %>%
  layout(yaxis = list(title = ' '), barmode = 'group')
```

### **Sebaran camaba di tiap fakultas**

```{r}
library(janitor)
library(kableExtra)
data <- adorn_totals(data, where = c("row", "col"), name = "JML")
kable(data) %>%
  kable_styling(bootstrap_options = "striped", full_width = F,
                latex_options = "scale_down") %>%
  add_header_above(c(" " = 1, "Jenis Kelamin" = 2, " " = 1))

```


Row
---

### **Camaba berdasarkan kategori sekolah asal**

```{r}
data <- db %>%
  group_by(tipe_sekolah) %>%
  summarize(banyak = n())

div(plot_ly(type = "pie", labels = data$tipe_sekolah, values = data$banyak,
        textinfo = "label+percent",
        insidetextorientation = "radial"), align = "center")
```

### **Camaba berdasarkan jenis sekolah asal**

```{r}
data <- db %>%
  group_by(jurusan_sekolah) %>%
  summarize(banyak = n())

div(plot_ly(type = "pie", labels = data$jurusan_sekolah, values = data$banyak,
        textinfo = "label+percent",
        insidetextorientation = "radial"), align = "center")
```

Row
---

### **Camaba berdasarkan Provinsi asal**

```{r}
data <- db %>%
  group_by(provinsi, JK) %>%
  summarize(tot = n())
data <- data %>%
  pivot_wider(names_from = JK, values_from = tot)
data[is.na(data)] <- 0
data <- adorn_totals(data, where = "col", name = "JML")
data <- arrange(data, desc(JML))
data <- adorn_totals(data, where = "row", name = "JML")
names(data) <- c("Provinsi", "Perempuan", "Laki-Laki", "JML")
kable(data) %>%
  kable_styling(bootstrap_options = "striped", full_width = F,
                latex_options = "scale_down") %>%
  add_header_above(c(" " = 1, "Jenis Kelamin" = 2, " " = 1))
```

### **Camaba berdasarkan pendidikan orang tua**

```{r}
data <- db %>%
  group_by(pend_ortu, JK) %>%
  summarize(tot = n())
data <- data %>%
  pivot_wider(names_from = JK, values_from = tot)
data[is.na(data)] <- 0
names(data) <- c("Pendidikan", "Laki-Laki", "Perempuan")
data$Pendidikan <- c("Tidak Sekolah", "Tidak Tamat SD", "SD", "SLTP", "SLTA", "D1", "D2", "D3", "D4", "S1", "S2", "S3")
data <- adorn_totals(data, where = c("col", "row"), name = "JML")

kable(data) %>%
  kable_styling(bootstrap_options = "striped", full_width = F,
                latex_options = "scale_down") %>%
  add_header_above(c(" " = 1, "Jenis Kelamin" = 2, " " = 1))
```

Progres Registrasi
===

row
---

### **Progres registrasi di setiap fakultas**

```{r}
data <- db %>%
  group_by(fakultas, prodi) %>%
  summarize(lulus = n(),
            sudah = sum(na.omit(registrasi == "registrasi")),
            belum = lulus - sudah,
            diterima = sum(na.omit(diterima == "diterima")))

data <- data %>%
  group_by(fakultas) %>%
  summarize(lulus = sum(lulus),
            sudah = sum(sudah),
            belum = sum(belum),
            diterima = sum(diterima))

data$fakultas <- c("Hukum", "FKIP", "Teknik", "Pertanian",
                   "FEB", "FISIP", "Kedokteran")
data$fakultas  <- factor(data$fakultas, levels = data[["fakultas"]])

plot_ly(data, x = ~fakultas, y = ~lulus, type = "bar", name = "Total") %>%
  add_trace(y = ~sudah, name = "registrasi") %>%
  add_trace(y = ~diterima, name = "diterima") %>%
  layout(
    title = "",
    yaxis = list(title = ""),
    xaxis = list(title = "Fakultas"),
    hovermode = "compare"
  )
```

### **Progres registrasi di setiap fakultas**

```{r}
data <- adorn_totals(data, where = "row", name = "Total")
data$pers_sudah <- round(data$sudah / data$lulus * 100, 0)
data$pers_belum <- round(data$belum / data$lulus * 100, 0)
data <- data[,c(1:4,6:7,5)]
names(data) <- c("Fakultas", "Lulus", "Sudah", "Belum", "Sudah (%)", "Belum (%)", "Diterima")
kable(data) %>%
  kable_styling(bootstrap_options = "striped", full_width = F,
                latex_options = "scale_down") %>%
  add_header_above(c(" " = 2, "Registrasi" = 4," " = 1))

```

row
---

### Progres registrasi di setiap Program Studi

```{r}
data <- db %>%
  group_by(fakultas, prodi) %>%
  summarize(lulus = n(),
            sudah = sum(na.omit(registrasi == "registrasi")),
            belum = lulus - sudah,
            diterima = sum(na.omit(diterima == "diterima")))
data <- data[, -1]

data <- adorn_totals(data,where = "row", name = "Total")
data$pers_sudah <- round(data$sudah / data$lulus * 100, 0)
data$pers_belum <- round(data$belum / data$lulus * 100, 0)

data <- data[,c(1:4, 6, 7, 5)]

names(data) <- c("Fakultas/Program Studi", "Lulus", "Sudah", "Belum", "Sudah (%)", "Belum (%)", "Diterima")
kable(data, row.names = F) %>%
  kable_styling(bootstrap_options = "striped", full_width = F,
                latex_options = "scale_down") %>%
  add_header_above(c(" " = 2, "Registrasi" = 4, " " = 1)) %>%
  pack_rows("Hukum", 1, 1, label_row_css = "background-color: #666; color: #fff;") %>%
  pack_rows("Keguruan dan Ilmu Pendidikan", 2, 19, label_row_css = "background-color: #666; color: #fff;") %>%
  pack_rows("Teknik", 20, 25, label_row_css = "background-color: #666; color: #fff;") %>%
  pack_rows("Pertanian", 26, 29, label_row_css = "background-color: #666; color: #fff;") %>%
  pack_rows("Ekonomi dan Bisnis", 30, 33, label_row_css = "background-color: #666; color: #fff;") %>%
  pack_rows("Ilmu Sosial dan Ilmu Politik", 34, 36, label_row_css = "background-color: #666; color: #fff;") %>%
  pack_rows("Kedokteran", 37, 40, label_row_css = "background-color: #666; color: #fff;")


```

Camaba Registrasi
===

### Berikut adalah daftar nama calon mahasiswa baru Universitas Sultan Ageng Tirtayasa yang melakukan registrasi di admisi.untirta.ac.id sampai dengan `r format(Sys.time(), "%d %B %Y")` pukul `r format(Sys.time(), "%X")` (**gunakan Search untuk pencarian cepat**)

```{r}
# `r format(Sys.time(), "%d %B %Y")` pukul `r format(Sys.time(), "%X")`
# format waktu
data <- db %>%
  filter(registrasi == "registrasi") %>%
  select(no_peserta, nama, JK, prodi)
names(data) <- c("No Pendaftaran", "Nama", "Jenis Kelamin", "Program Studi")
DT::datatable(data,
              rownames = F)#,
              #filter = "top")
```

Mahasiswa Baru
===

### Berikut adalah daftar nama mahasiswa baru (**sudah mendapatkan NIM**) Universitas Sultan Ageng Tirtayasa jalur SBMPTN 2020 sampai dengan `r format(Sys.time(), "%d %B %Y")` pukul `r format(Sys.time(), "%H:%M")`. (**gunakan Search untuk pencarian cepat**)

```{r}
# `r format(Sys.time(), "%d %B %Y")` pukul `r format(Sys.time(), "%X")`
# format waktu
data <- db %>%
  filter(diterima == "diterima") %>%
  select(no_peserta, nama, JK, prodi)
names(data) <- c("No Pendaftaran", "Nama", "Jenis Kelamin", "Program Studi")
DT::datatable(data,
              rownames = F)#,
              #filter = "top")
```